David Démian Escobar Velázquez



davidescobarmx@gmail.com



+525539771763



Querétaro, México 76116



www.linkedin.com/in/davidescobarmx/

Ofrezco mis habilidades y capacidad para desarrollar páginas web elegantes mediante el uso de HTML5, CSS3, JavaScript y React. Tengo habilidades blandas en gestión de proyectos, liderazgo de equipos y resolución de problemas de forma independiente. Soy organizado y con experiencia en programación de proyectos, mejora de diseños y verificación del código.

Tengo gran capacidad para adaptarme a todo tipo de entornos y aportar siempre lo mejor de mí. Me caracterizo por mi facilidad para el trabajo en equipo y mi entusiasmo por aprender y desarrollar mis habilidades.

PORTFOLIO

https://bushimx.github.io/Portfolio David Escobar/

APTITUDES

- Orientación a resultados
- Capacidad de adaptación
- Páginas web dinámicas
- Gestión de sitios web
- Diseño de páginas web corporativas
- Autonomía
- Habilidades interpersonales
- Manejo del tiempo
- Trabajo en equipo dinámicos
- Tecnologías Web: React, Bootstrap
- HTML, CSS, JavaScript
- Bases de datos: Oracle, MySQL

CERTIFICACIONES

- Programador Jr. Front End ORACLE Next Education – 03/2023
- Scrum Foundation Professional Certificate SFPC v2020, CertiProf - 04/2023
- EF SET English Certificate, (C2) 05/2023
- Oracle Certified Foundations Associate –
 Oracle Cloud Infrastructure 2023 10/2023
- Business Agility 02/2023

EDUCACIÓN

Universidad Virtual del Estado de Guanajuato Ingeniería en Sistemas Computacionales En curso, fecha estimada 12/25

IDIOMAS

English - Proficient (C2)

EXPERIENCIA PROFESIONAL

Desarrollador web Front-End - Freelance Querétaro, México • 02/2023 – Actualidad

- Definición de propuestas técnicas, selección de tecnologías y elaboración de requisitos funcionales.
- Diseño de interfaces de usuario y diseño web con HTML y CSS.
- Mantenimiento evolutivo y correctivo de todo el entorno web.
- Creación de páginas y sitios web funcionales e intuitivos para el usuario.
- Detección de errores potenciales y elaboración de soluciones para su corrección o neutralización.
- Uso de diferentes lenguajes de programación y de herramientas de desarrollo apropiadas a cada proyecto.
- Atención a usuarios finales en dudas o incidencias.

Bilingual Customer Service Representative Querétaro, México • 03/2022 – 10/2022

- Recibir llamadas telefónicas de los clientes de USA y Canadá, resolviendo tres temas principales:
- Todo lo relacionado a órdenes de compras, como: realizar ordenes nuevas, revisar el status de entrega de ordenes anteriores y en caso necesario a corregir las incidencias que reportaban al recibir sus pedidos y aplicaciones de garantías.
- 2. Les ayudaba a gestionar correcciones y actualizaciones en sus cuentas como información personal o de pago.
- 3. Resolver sus dudas o atender quejas de los clientes levantando el ticket correspondiente de acuerdo a la situación a resolver.

Consultor Independiente

Querétaro, México • 05/2017 – 02/2022

- Brindé capacitación y entrenamiento a diversas empresas en temas de desarrollo humano y soft skills.
- Durante la pandemia de COVID brinde capacitaciones en línea.
- Analicé y evalué la eficacia de la formación y los resultados de los programas con KPIs posteriores a los entrenamientos.

Coordinador de capacitación – Soluciones y Desarrollo en Recursos Humanos

Querétaro, Qro. • 04/2016 – 04/2017

- Creación de equipos por niveles para realizar las actividades grupales programadas.
- Planificación y preparación de las lecciones y los recursos y materiales necesarios.
- Documentación del rendimiento del grupo e individual, y elaboración de informes.
- Verificación de la disponibilidad de certificaciones de aprobación del curso y procesamiento de estas.
- Control del estado del equipo de entrenamiento y de las necesidades de mantenimiento de este.
- Organización de programas de formación relevantes y efectivos.
- Creación de ejercicios, contenidos y materiales de lectura.
- Formación y actualización profesional para empresas.

Consultor en Desarrollo Organizacional e Instructor de Capacitación - Back to Basics Consulting

Máxico City Máxico e 10/2014 13/2016

México City, México • 10/2014 – 12/2016

- Entrené y capacité a más de 2.000 empleados para que desempeñaran diversas funciones en el área comercial del banco City-Banamex.
- Utilicé técnicas andragógicas para los entrenamientos ajustadas a los objetivos fijados.
- Analicé y evalué la eficacia de la formación y los resultados de los programas con KPIs posteriores a los entrenamientos.
- Realicé evaluaciones de necesidades para identificar áreas de oportunidad en el rendimiento de los colaboradores y desarrollar soluciones de aprendizaje específicas a sus necesidades.
- Documentación del rendimiento del grupo e individual, y elaboración de informes.
- Administración del contenido, los horarios y la asistencia.

HOBBIES

Practico artes marciales desde 1985 y tuve una escuela durante 15 años en la ciudad de México, actualmente enseño de forma privada en mis tiempos libres ya que me gusta ayudar a las personas de manera integral ayudándoles a mejorar su salud y confianza.